# 请教陈版主，现金流附表编制问题？

提问人：后来居上 时间：2014-01-25 17:08:52
1 、那么像这笔调减存货的调整分录，编制现金流量表附表时是不是要从“存货的减少”这个项目扣除掉这个 500 万的影响？ 2 、调的这笔 500 万的存货也不全是调年初存货啊，还有本期存货增减的影响

回答人：chenyiwei
“借：年初未分配利润 贷：存货 500 万”与“调的这笔 500 万的存货也不全是调年初存货啊，还有本期存货增减的影响”是矛盾的，请注意核实。

回答人：chenyiwei
这笔分录应当相应调整前期报表比较数据列报，根据调整后的前期比较数据计算间接法中的存货增减金额。